臺灣屏東地方法院刑事判決　　　　　　　　　　　　　九十三年度訴字第四三八號
　　公　訴　人　臺灣屏東地方法院檢察署檢察官
　　被　　　告　甲○○　男　二.
右列被告因違反毒品危害防制條例案件，經檢察官提起公訴（九十三年度毒偵字第一
○九九號、第一一一五號）及同署檢察官移送併辦（九十三年度毒偵字第二四二六號
、第一四五九號），被告就被訴事實為有罪之陳述，本院合議庭裁定由受命法官獨任
進行簡式審判程序審理，判決如左：
    主    文
甲○○連續施用第一級毒品，處有期徒刑捌月，扣案含海洛因殘渣之夾鍊袋壹個沒收
銷燬，注射針筒支、橡皮管壹條、塑膠製藥鏟壹支，均沒收。
    事    實
一、甲○○前因施用毒品案件，經本院以八十九年度毒聲字第二八七六號裁定送觀察
    勒戒後，因認無繼續施用之傾向，於民國九十一年十二月十八日出勒戒所，並經
    臺灣屏東地方法院檢察署檢察官於同日以九十一年度毒偵緝字第一八一號為不起
    訴處分確定。詎甲○○仍無法戒除毒癮，明知海洛因業經公告列為毒品危害防制
    條例第二條第二項之第一級毒品，不得非法持有、施用，仍於前開觀察、勒戒執
    行完畢釋放後五年內，基於施用第一級毒品海洛因之概括犯意，自九十二年十二
    月間某日起至九十三年七月十九日某時止，以注射針筒注射之方式或將第一級毒
    品海洛因粉末摻入香菸吸食之方式，在其位於屏東縣屏東公成路五二六巷四一之
    一號住處、屏東縣萬丹鄉某加油站廁所內等地，連續施用第一級毒品海洛因多次
    ，平均約五天施用一次。嗣為警分別於：(1)九十三年五月四日十七時許，在其上
    開住處內查獲；(2)九十三年五月二十七日二十一時五十五分許，在屏東縣警察局
    屏東分局民生派出所，經其同意採取其親自排放尿液送驗結果，呈嗎啡陽性反應
    而查獲；(3)同年六月七日十二時五十五分許，在其上開住處內查獲，並扣得其所
    有供施用第一級毒品海洛因所用之注射針筒三支、橡皮管一條、塑膠製藥鏟一支
    、含海洛因殘渣之夾鍊袋一個；(4)同年七月二十二日十二時許，在屏東縣警察局
    屏東分局社皮派出所，經其同意採取其親自排放尿液送驗結果，呈嗎啡陽性反應
    而查獲。
二、案經屏東縣警察局屏東分局報請臺灣屏東地方法院檢察署檢察官偵查起訴暨移送
    併辦。
    理    由
一、右揭連續施用第一級毒品海洛因之事實，業據被告於本院審理時均坦承不諱，且
    被告於九十三年五月四日、五月二十七日、同年六月七日、同年七月二十二日，
    經警分別採取其親自排放之尿液送請檢驗結果，均呈嗎啡陽性反應，此有屏東縣
    衛生局九十三年五月十四日、同年六月八日、同年六月十五日、同年八月二十五
    日屏縣衛檢六字第九三○一九八號、第九三○二二四號、第九三○二三七號、第
    九三○三三四號煙毒及麻醉藥品類委託檢驗結果通知書附卷可稽，此外，復有扣
    案且經被告坦承為其所有、供施用第一級毒品海洛因使用之注射針筒三支、橡皮
    管一條、塑膠製藥鏟一支可佐。另扣案被告自承供其施用第一級毒品海洛因所使
    用之含殘渣之夾鏈袋一個，經送請高雄醫學大學附設中和紀念醫院檢驗結果，呈
    海洛因陽性反應，此有該醫院九十三年八月二十四日0000000號檢驗報告
    一份附於本院卷可參，可知上開夾鍊袋內殘留有微量之第一級毒品海洛因，足認
    被告上開自白與事實相符，堪信為真實。又被告前因施用毒品案件，經本院以八
    十九年度毒聲字第二八七六號裁定送觀察勒戒後，因認無續施用之傾向，於九十
    一年十二月十八日出勒戒所，並由臺灣屏東地方法院檢察署檢察官於同日以九十
    一年度毒偵緝字第一八一號為不起訴處分確定等情，此有臺灣高等法院被告全國
    前案紀錄表、臺灣屏東地方法院檢察署刑案資料查註紀錄表、前開不起訴處分書
    等件在卷可稽，被告於前揭觀察、勒戒執行完畢釋放後，五年內再犯毒品危害防
    制條例第十條第一項之施用第一級毒品犯行，洵堪認定，本件事證明確，應依法
    論科。
二、查海洛因為毒品危害防制條例第二條第二項第一款所規定之第一級毒品，是核被
    告所為，係犯同條例第十條第一項之施用第一級毒品罪。被告施用毒品期間持有
    第一級毒品之低度行為，為施用之高度行為所吸收，不另論罪。其先後多次施用
    第一級毒品犯行，時間緊接，罪名與犯罪構成要件相同，顯係基於概括犯意反覆
    為之，應依連續犯規定以一罪論，並加重其刑。又公訴人雖僅就被告九十二年十
    二月間某日起至九十三年六月四日止某時止，連續施用第一級毒品海洛因之犯行
    起訴，餘者移送併辦部分未於起訴書中敘及，惟被告其餘施用第一級毒品之事實
    與前開已起訴之犯罪事實間，具連續犯之裁判上一罪關係，已如上述，為起訴效
    力所及，本院自應一併予以審理。爰審酌被告經觀察勒戒程序，不起訴處分確定
    ，詎猶不知戒惕，復再施用第一級毒品，無視於毒品對於自身健康之戕害及國家
    對於杜絕毒品犯罪之禁令，顯無戒斷之決心，然念及其前開犯罪係戕害自身，尚
    未害及他人，且犯罪後復坦承犯行，態度尚佳等一切情狀，量處如主文所示之刑
    。扣案之含殘渣之夾鏈袋一個，經送驗結果呈海洛因陽性反應，已如前述，則含
    殘渣之夾鏈袋殘留有微量之海洛因，因夾鏈袋與其內微量之毒品無法析離，含殘
    渣之夾鏈袋自應整體視為第一級毒品海洛因，併依毒品危害防制條例第十八條第
    一項前段之規定，宣告沒收銷燬；另扣案之注射針筒三支、橡皮管一條、塑膠製
    藥鏟一支，係被告所有，供施用第一級毒品之器具（非毒品危害防治條例第十一
    條第三項所謂「專供施用毒品之器具」），業據其供明在卷，爰依刑法第三十八
    條第一項第二款之規定，宣告沒收。
據上論斷，應依刑事訴訟法第二百七十三條之一第一項、第二百九十九條第一項前段
，毒品危害防制條例第十條第一項、第十八條第一項前段，刑法第十一條、第五十六
條、第三十八條第一項第二款，判決如主文。
本案經檢察官葉容芳到庭執行職務。
中      華      民      國      九十四     年    一    月   二十四      日
                                      臺灣屏東地方法院刑事第六庭
                                          法  官   許心
右正本證明與原本無異。
如不服本判決應於收受本判決送達後十日內向本院提出上訴書狀，其未敘述上訴理由
者，並得於提起上訴後十日內向本院補提理由書狀（均須按他造當事人之人數附繕本
）「切勿逕送上級法院」
                                          書記官   林香如
中　　　華　　　民　　　國　　九十四　　年　　　一　　　月　　二十五　　日
如不服本判決應於收受本判決送達後十日內向本院提出上訴書狀。
附錄本判決論罪之法條：
毒品危害防制條例第十條
施用第一級毒品者，處六月以上五年以下有期徒刑。
